臺灣高等法院臺中分院民事裁定
                                       110年度聲字第54號
聲  請  人  洪汝真（兼洪陳杏之承受訴訟人）

            洪炳桐（兼洪陳杏之承受訴訟人）

            洪炳松（兼洪陳杏之承受訴訟人）


            洪綢（兼洪陳杏之承受訴訟人）

共      同
代  理  人  楊俊樂律師
上列聲請人因與相對人陳錫彥、陳錫傑間拆屋還地事件（本院10
9 年度上易字第292 號），聲請交付法庭錄音光碟，本院裁定如
下：
    主  文
准於聲請人繳納費用後，交付本院109 年度上易字第292 號拆屋
還地事件之民國110 年2 月24日準備程序期日之法庭錄音光碟。
聲請人就前項所示法庭錄音光碟內容，不得散布、公開播送，或
為非正當目的之使用。
聲請費用由聲請人負擔。
    理  由
一、按當事人及依法得聲請閱覽卷宗之人，因主張或維護其法律
    上利益，得於開庭翌日起至裁判確定後6 個月內，繳納費用
    聲請法院許可交付法庭錄音內容；依法令得不予許可或限制
    聲請閱覽、抄錄或攝影卷內文書者，法院得不予許可或限制
    交付法庭錄音或錄影內容，法院組織法第90條之1 第1 項前
    段、第2 項分別定有明文。又當事人及依法得聲請閱覽卷宗
    之人，因主張或維護其法律上利益，聲請交付法庭錄音內容
    時，應敘明理由，由法院為許可與否之裁定；前項聲請經法
    院裁定許可者，每張光碟應繳納費用新臺幣50元；持有法庭
    錄音內容之人，就取得之錄音內容，不得散布、公開播送，
    或為非正當目的使用，亦為法庭錄音錄影及其利用保存辦法
    第8 條第1 、3 、4 項、法院組織法第90條之4 第1 項所明
    定。
二、聲請意旨略以：聲請人與相對人間拆屋還地事件，民國110
    年2 月24日準備程序期日證人洪書定、石松義之證述，因證
    人年紀老大、國台語溝通困難，陳述語意難免錯落混雜，代
    理人對於渠等陳述為何多有爭執，實有釐清之必要。爰依法
    庭錄音錄影及其利用保存辦法第8 條規定，聲請交付當日法
    庭錄音光碟，俾便整理完整譯文，供鈞院以證人整體陳述綜
    合酌參之必要等語。
三、經查，聲請人為本院109 年度上易字第292 號拆屋還地事件
    （下稱系爭事件）之當事人，為依法得聲請閱覽卷宗之人，
    復已敘明聲請交付系爭事件之法庭錄音以維護其法律上利益
    之理由，是其聲請交付上開期日之法庭錄音光碟，核無不合
    ，應予准許。惟聲請人依法就取得之法庭數位錄音光碟內容
    ，不得散布、公開播送，或為非正當目的使用。違反前揭規
    定者，依法院組織法第90條之4 第1 、2 項，由行為人之住
    所、居所，或營業所、事務所所在地之地方法院處新臺幣3
    萬元以上30萬元以下罰鍰，併特予裁示，以促其注意遵守。
四、據上論結，本件聲請為有理由，裁定如主文。
中    華    民    國   110    年    3     月    16    日
               民事第四庭     審判長法　官  林慧貞
                                    法　官  莊嘉蕙
                                    法　官  劉惠娟
正本係照原本作成。
不得抗告。
                                    書記官  許美惠

中    華    民    國   110    年    3     月    16    日